【裁判字號】    92,交聲,30
【裁判日期】    920527
【裁判案由】    違反道路交通管理處罰條例
【裁判全文】
臺灣宜蘭地方法院刑事裁定                          九十二年度交聲字第三號
    移 送機 關  交通部公路總局台北區監理所宜蘭監理站
    異  議  人  甲○○
右列受處分人因違反道路交通管理處罰條例案件，對於交通部公路總局台北區監理所
宜蘭監理站違反交通管理事件所為裁決（原處分案號：宜監字第裁43-QA0000000號）
，聲明異議，本院裁定如左：
      主  文
異議駁回。
      理  由
一、按汽車駕駛人，行車速度，超過規定之最高時速，處新台幣（下同）一千二百元
    以上二千四百元以下罰鍰。汽車駕駛人有左列各款所列條款之一者，除依原條款
    處罰鍰外，並予記點：一  ‧‧‧有第四十條第一項‧‧‧情形之一者，各記違
    規點數一點。道路交通管理條例第四十條第一項、第六十三條第一項定有明文。
    又汽車駕駛人之行為有左列情形之一，當場不能或不宜攔截製單舉發者，得對汽
    車所有人逕行舉發處罰：六、其他違規行為經以科學儀器取得證據資料者。前項
    逕行舉發，應記明車輛牌照號碼、車型等可資辨明之資料，查明汽車所有人姓名
    或名稱、住址後，製單舉發處罰之。道路交通管理處罰條例第七條之二，亦有明
    文。
二、本件異議意旨略以：交通部公路局台北區監理所宜蘭監理站（以下稱宜蘭監理站
    ）於民國九十二年一月十五日所為之處分，以異議人即受處分人甲○○駕駛所有
    之車牌號碼ＩＰ─九九三三號自用小客車，於九十一年十月十三日上午十時五十
    三分許，行經宜蘭縣省道台七丙線30公里500公尺中山東路，以時速六十六公里
    之速度行駛於速限為每小時五十公里之道路上，經科學儀器採證，超速十六公里
    ，而依法逕行舉發，併裁處罰鍰等情，惟異議人前往違規地點查看發現速限為六
    十公里，因未超速超過十公里，應不會被測速照相，乃提出回覆，惟經宜蘭縣警
    察局函覆之前速限為五十公里，六十公里係後來才改的，而在道路並無拓寬之情
    形下，改變速限，顯然認為原訂之五十公里並不合理，則為何提出申訴後仍要受
    罰等等。
三、經查，異議人甲○○對於上揭時地駕駛所有上述車輛於前開速限為每小時五十公
    里之路段上以時速六十六公里之速度超速行駛，而遭科學儀器照相取證，經警逕
    行舉發，經處分機關裁處罰鍰等情並不爭執，並有超速照片一幀、舉發違反道路
    交通管理事件通知單、違反道路交通管理事件裁決書各一紙在卷可參。是舉發機
    關依科學儀器照相取證，對異議人逕行舉發，依首揭規定，上揭處分於程序上、
    實體上並無違法之處。雖異議人以上詞置辯，然異議人於上揭時地駕駛前開車輛
    時，該路段最高速限為五十公里，此有宜蘭縣警察局九十一年十二月十五日警交
    字第０九一００四三六七四號函在卷可查，而「最高速限標誌，用以告示車輛駕
    駛人前方道路最高行車時速之限制，不得超速。設於限速路段之起點。里程漫長
    之路段，其中途得視需要增設之。本標誌圖案為假定數字，其限制之時速由主管
    機關參照路線設計、道路狀況、交通量、肇事資料及其他因素定之。規定行車速
    率限制每小時之公里數，應為五之倍數。」道路交通標誌標線號誌設置規則第八
    十五條定有明文。是主管機關依路段之路線設計、道路狀況、交通量、肇事資料
    及其他因素訂定之速限限制，本即法所許可，是異議人上開所陳並無可採。
四、綜上所述，受處分人確有在前揭時地駕駛汽車超速行駛之違規行為，從而原處分
    機關乃依前揭道路交通管理處罰條例第四十條第一項、第六十三條第一項及違反
    道路交通管理事件統一裁罰標準及處理細則相關規定，裁處受處分人罰鍰一千七
    百元，且依同條例第六十三條第一項規定併予記受處分人違規點數一點，核無違
    誤，本件受處分人之異議為無理由，自應將其異議駁回。
據上論斷，應依道路交通案件處理辦法第十九條，裁定如主文。
中      華      民      國    九十二    年    五    月      二十七      日
                                        臺灣宜蘭地方法院交通法庭
                                            法  官  林  楨  森
右正本證明與原本無異。
如不服本裁定，應於裁定送達後五日內，向本院提出抗告狀。（應附繕本）
                                            書記官  廖  文  章
中      華      民      國    九十二    年    五    月      二十九      日


司法院資訊處製作；財團法人民間司法改革基金會備份。
